【裁判字號】    92,裁,461
【裁判日期】    920417
【裁判案由】    營業稅
【裁判全文】
最  高  行  政  法  院  裁  定                    九十二年度裁字第四六一號
    上  訴  人  甲○○
    代  表  人  乙○○
右當事人間因營業稅事件，上訴人對於中華民國九十一年一月十七日臺北高等行政法
院八十九年度訴字第三三八一號判決，提起上訴。本院裁定如左：
    主  文
上訴駁回。
上訴審訴訟費用由上訴人負擔。
    理  由
一、 按對於高等行政法院判決上訴，非以其違背法令為理由，不得為之，行政訴訟
     法第二百四十二條定有明文。是對於高等行政法院判決上訴，若未具體說明原
     判決違背何項法令、不適用或如何適用不當之具體情事，即非主張原判決違背
     法令以為上訴理由，其上訴不應准許。
二、 本件上訴人上訴意旨略以：承攬事實應以客觀證人、證物佐證才可認定，相關
     證人及證據，均不足證明上訴人承攬系爭工程之事實。上訴人與花琦電器股份
     有限公司（以下簡稱花琦公司）邱金典間之金錢往來乃雙方借貸關係，並非工
     程承攬，原處分並無確實証據卻一再以違反營業稅法指摘上訴人未辦理營業登
     記而營業，顯有違誤。另上訴人所稱「工程未如約進行」係指工程合約於雙方
     履約前便將合約作廢，與花琦公司所稱之「工程未如約進行」不同，原審認此
     係上訴人與花琦公司所共認，亦有違誤。且如合約果真存在，上訴人自可向邱
     某索款新台幣（下同）九四五萬元，然現今上訴人只取回代墊款六九○萬元，
     雙方既無為剩下的二五五萬元訴訟，亦不見花琦公司追討逾期罰款，雙方亦無
     簽定結算書，花琦公司也不見為所謂工期一延再延而發出任何信函與通知，顯
     見合約已不存在。另工程承攬如果沒有合約書，勢必產生許多問題。如果雙方
     果真同意不必依約而行，必定能對雙方產生相當之利益。否則必將對業主的利
     益產生傷害。故原處分認「雙方同意不必依約而行」亦與事實不合。且原處分
     一方面認定合約之法律地位，認為其存在，另一方面卻否認合約內容存在之正
     當性，認定雙方同意不履約，謂其不存在，此顯有矛盾之處。末查花琦公司說
     明書：「上訴人以各種理由停工，時間一延再延」，惟花琦公司所偽造之工期
     為一二○天，然違建工程進行至七十九年底，豈有一二○日工期延三三○天之
     理，而花琦公司既未要求逾期罰款，亦未要求解除「工程合約」，此與常理大
     相逕庭。又該工程為違建工程，豈有讓鷹架掛於建物外側近一整年之理，豈不
     是告訴大眾這棟建物是違章建築，此大違常理，可見花琦公司說明書所稱並非
     事實云云。經查上訴人既未具體說明原判決違背何項法令、不適用或如何適用
     不當之具體情事，依前開規定及說明，上訴人即非主張原判決違背法令以為上
     訴理由，其上訴為不合法，應予駁回。
三、 依行政訴訟法第二百四十九條第一項前段、第一百零四條、民事訴訟法第九十
     五條、第七十八條，裁定如主文。
中    華    民    國    九十二      年      四        月      十七      日
                    最 高 行 政 法 院  第 三 庭
                                審 判 長 法  官      葉  振  權
                                         法  官      林  茂  權
                                         法  官      吳  錦  龍
                                         法  官      劉  鑫  楨
                                         法  官      吳  明  鴻
右  正  本  證  明  與  原  本  無  異
                                         法院書記官  莊  俊  亨
中    華    民    國    九十二      年      四        月      十七      日


司法院資訊處製作；財團法人民間司法改革基金會備份。
